【裁判字號】    89,訴,1238
【裁判日期】    890621
【裁判案由】    毒品危害防制條例
【裁判全文】
臺灣臺中地方法院刑事判決                        八十九年度訴字第一二三八號
    公  訴  人  臺灣台中地方法院檢察署檢察官
    被      告  甲○○
右列被告等因毒品危害防制條例案件，經檢察官提起公訴 (八十九年度毒偵字第三○
一○號)，本院判決如左：
    主  文
甲○○連續施用第一級毒品，處有期徒刑壹年壹月，扣案之海洛因壹袋毛重零點伍公
克沒收並銷燬之。又連續施用第二級毒品，處有期徒刑柒月，扣案之安非他命吸食器
一組沒收之。主刑部分，應執行有期徒刑壹年陸月。
    事  實
一、甲○○於民國八十一年間，因違反麻醉藥品管理條例案件，經本院判處有期徒刑
    五月如易科罰金以三百元折算一日確定，於八十一年五月八日易科罰金執行完畢
    ；又於八十八年間因犯竊盜罪，經判處有期徒刑三月，於八十九年三月十一日確
    定，尚待執行。其猶不知悔改，因施用毒品案件，經本院以八十八年度毒聲字第
    六九六四號裁定送觀察勒戒後，認無繼續施用毒品傾向，經台中地方法院檢察署
    檢察官於八十八年十二月十八日以八十八年毒偵字第二三三四、二四六四號處分
    書為不起訴處分確定。詎甲○○復基於概括之犯意，竟於五年內即自八十九年四
    月十八日某時起至八十九年四月二十四日九時止，連續在台中市○○路二五八巷
    二十八號欣亞旅館二○八室，以將海洛因摻入香煙內方式吸食，每三日施用海洛
    因一次，每次吸用○．○五公克，多次施用第一級毒品海洛因；又另行起意，自
    八十九年四月十八日某時起至八十九年四月二十四日十六時止，連續在台中市○
    ○路二五八巷二十八號欣亞旅館二○八室，以將安非他命放在玻璃球內、下以打
    火機點燃吸用其煙氣方式，每三日施用安非他命一次，每次吸食○．○五公克，
    多次施用第二級毒品安非他命。嗣於八十九年四月二十四日十八時許，巡邏警察
    在台中市○○路二五八巷二十八號前，盤查坐在ＲＪ－六七一一號自小客車內之
    李俊昌、涂志華，於李俊昌皮夾內扣得第一、二級毒品，於車內起獲竊盜工具、
    贓物，同日十八時二十分，李俊昌、涂志華帶警察至欣亞旅館二○八室，查獲甲
    ○○並扣得其所有一級毒品海洛因一袋（毛重零點五公克）、安非他命吸食器一
    組及贓物（竊盜部分另案偵辦）。甲○○經本院以八十九年毒聲字第二五九○號
    裁定送觀察勒戒後，認有繼續施用毒品傾向。
二、案經台中市警察局第三分局報請臺灣臺中地方法院檢察署檢察官查起訴。
    理  由
一、右開犯罪事實，業據被告甲○○於本院審理時坦承不諱，且被告為警查獲後裁定
    入台灣台中勒戒所入所執行時採集之尿液送檢驗尿液結果，確呈人體吸用海洛因
    及安非他命後之陽性反應，有長昕生活事業股份有限公司濫用藥物檢驗報告單在
    卷可證，並有海洛因一袋毛重○．五公克、安非他命吸食器一組扣案及相片一張
    附於卷內。又被告前因施用毒品案件，經本院以八十八年度毒聲字第六九六四號
    裁定送觀察勒戒後，認無繼續施用毒品之傾向，經台灣台中地方法院檢察署檢察
    官於八十八年十二月十八日以八十八年度毒偵字第二三三四、二四六四號為不起
    訴處分確定，有不起訴處分書一紙附卷可稽；另被告於五年以內再犯施用第一、
    二級毒品海洛因、安非他命罪，經本院以八十九年度毒聲字第二五九○號裁定送
    觀察勒戒後，認被告多重藥物使用，有繼續施用毒品之傾向，有臺灣臺中看守所
    附設勒戒所八十九年五月八日中所太總字第一五一一號函及所附證明書各一份附
    卷可參。被告自白與事實相符，足堪採信。事證明確，被告犯行堪予認定。
二、核被告甲○○所為，係犯毒品危害防制條例第十條第一項施用第一級毒品罪、同
    法條第二項施用第二級毒品罪。被告因施用海洛因、安非他命毒品前後之持有海
    洛因、安非他命之低度行為，應為其施用之高度行為所吸收，均不另論罪。被告
    所為數施用海洛因、安非他命毒品行為，時間緊接，所犯罪名相同，顯係基於概
    括之犯意為之，為連續犯，爰依刑法第五十六條之規定分別以一罪論，並分別加
    重其刑至二分之一。被告所犯施用第一級毒品罪與施用第二級毒品罪，犯意各別
    ，罪名不同，應分論併罰。爰審酌被告於民國八十一年間，因違反麻醉藥品管理
    條例案件，經本院判處有期徒刑五月如易科罰金以三百元折算一日確定，於八十
    一年五月八日易科罰金執行完畢，有臺灣臺中地方法院檢察署刑案資料查註記錄
    表可按，其顯有施用毒品習慣，及施用毒品之頻率，施用毒品為自戕行為、犯罪
    後坦承不諱態度良好等一切情狀，量處如主文所示之刑，並定其執行刑。扣案如
    主文所示之物，海洛因部分應依毒品危害防制條例第十八條第一項前段宣告沒收
    並銷燬，安非他命吸食器部分應依刑法第三十八條第一項第二款規定宣告沒收。
據上論斷，應依刑事訴訟法第二百九十九條第一項前段，毒品危害防制條例第十條第
一項、第二項、第十八條第一項前段、第二十條第三項前段，刑法第十一條前段、第
五十六條、第五十一條第五款、第三十八條第一項第二款，判決如主文。
中      華      民      國    八十九      年    六      月    二十一    日
                                臺灣臺中地方法院刑事第四庭
                                    法  官  陳  學  德
右正本證明與原本無異。
如不服本判決，應於判決送達後十日內向本院提出上訴狀，上訴於臺灣高等法院臺中
分院( 須附繕本 )。
                                    書記官
中      華      民      國    八十九      年    六      月    二十三    日
附錄：論罪法條
毒品危害防制條例第十條
施用第一級毒品者，處六月以上五年以下有期徒刑。
施用第二級毒品者，處三年以下有期徒刑。


司法院資訊處製作；財團法人民間司法改革基金會備份。
